【裁判字號】    95,訴,609
【裁判日期】    950317
【裁判案由】    毒品危害防制條例
【裁判全文】
臺灣高雄地方法院刑事判決               95年度訴字第609號
公  訴  人  臺灣高雄地方法院檢察署檢察官
被      告  乙○○
                    （另案於台灣高雄看守所羈押中）
上列被告因毒品危害防制條例案件，經檢察官提起公訴（94年度
毒偵字第9480、9973號），嗣因被告就被訴事實為有罪之陳述，
本院並聽取當事人之意見後，改依簡式審判程序進行，判決如下
：
    主  文
乙○○施用第一級毒品，處有期徒刑陸月。又連續施用第二級毒
品，處有期徒刑捌月，扣案附表編號一、二所示之第二級毒品甲
基安非他命均沒收銷燬之，附表編號二所示之玻璃球吸食器沒收
之。應執行有期徒刑壹年，扣案附表編號一、二所示之第二級毒
品甲基安非他命均沒收銷燬之，附表編號二所示之玻璃球吸食器
沒收之。
    事  實
一、乙○○前於民國93年間，因毒品案件，經本院以93年度毒聲
    字第2369號裁定觀察勒戒，因無繼續施用毒品傾向，於93年
    12月6 日出勒戒所，於94年1 月4 日觀察勒戒執行完畢，並
    經台灣高雄地方法院檢察署檢察官以93年度毒偵字第6761號
    為不起訴處分。詎仍未戒除毒癮，竟基於施用第一級毒品海
    洛因之犯意，於上開觀察勒戒期滿釋放後之5 年內，於94年
    11月3 日凌晨1 時3 分許回溯26小時內之某時，在不詳地點
    ，以不詳方式施用第一級毒品海洛因1 次，嗣為警於附表編
    號一之時間、地點執行臨檢，並徵得乙○○同意後搜索，且
    採集其尿液送驗而查獲。復另基於施用第二級毒品甲基安非
    他命之概括犯意，於上開觀察勒戒期滿釋放後之5 年內，自
    94年1 月5 日起至94年12月9 日止，在高雄市新興區○○○
    路75號「瑞谷飯店」及其他不詳地點，以將甲基安非他命置
    於玻璃球內加以燒烤而吸取其煙霧之方式，連續施用第二級
    毒品甲基安非他命多次，嗣分別為警於附表編號一、二之時
    間、地點執行臨檢，並徵得乙○○同意後搜索，當場扣得如
    附表編號一、二所示之甲基安非他命及預備供施用甲基安非
    他命之吸食器，並經採集其尿液送驗而查獲。
二、案經高雄市政府警察局新興分局、苓雅分局報告台灣高雄地
    方法院檢察署檢察官偵查起訴。
    理  由
壹、程序方面：
    按本件被告乙○○所犯係死刑、無期徒刑、最輕本刑為3 年
    以上有期徒刑以外之罪，其於準備程序就前揭被訴事實為有
    罪之陳述，經受命法官告知簡式審判程序之旨，並聽取其與
    公訴人之意見後，本院認無不得或不宜改依簡式審判程序進
    行之處，爰依刑事訴訟法第273 條之1 第1 項、第284 條之
    1 ，裁定本件由受命法官獨任進行簡式審判程序，合先敘明
    。
貳、實體方面：
一、訊據被告乙○○對於上揭犯罪事實坦承不諱，本院復審酌：
  (一)查被告前於民國93年間，因毒品案件，經本院以93年度毒聲
    字第2369號裁定觀察勒戒，因無繼續施用毒品傾向，於93年
    12月6 日出勒戒所，於94年1 月4 日觀察勒戒執行完畢，並
    經台灣高雄地方法院檢察署檢察官以93年度毒偵字第6761號
    為不起訴處分之事實，有本院被告院內索引卡紀錄表、臺灣
    高等法院被告前案紀錄表、臺灣高雄地方法院檢察署刑案資
    料查註紀錄表各1 份在卷可按。是被告於涉本案之前，業曾
    犯施用毒品，並經觀察勒戒期滿釋放甚明。
  (二)次查，經警將被告於附表編號一時地遭查獲時所採集之尿液
    送驗結果，係呈嗎啡及甲基安非他命陽性反應，此有高雄市
    立凱旋醫院94年11月14日編號A00000000 號尿液檢驗報告、
    嫌疑人尿液代碼與姓名對照表各1 紙可稽；而被告於附表編
    號二時地遭查獲時所採集之尿液送驗結果，則呈甲基安非他
    命陽性反應，此有高雄市立凱旋醫院94年12月19日編號A000
    00000 號尿液檢驗報告、濫用藥物尿液檢體監管紀錄表各1
    紙可稽。又查：
    (1)海洛因施用入人體後水解還原成嗎啡，再循嗎啡之代謝方
      式排出體外，業據行政院衛生署藥物食品檢驗局73藥檢壹
      字第030221號函說明綦詳，且依醫學臨床實驗及根據英國
      藥學會出版Isolation and Indentificationof Drugs乙
      書第293頁載明：海洛因經注射入人體後，在體內迅速水
      解成6Monoacety Imorphine，再緩緩繼續水解成嗎啡，然
      後再循嗎啡之代謝方式排出，同書第431 至432 頁並載有
      ：嗎啡經注射入人體後，約百分之50以上於8小時內自尿
      中排出，至24小時排出約百分之90，但48小時後仍有微量
      可檢出等語。
    (2)甲基安非他命經口服投與後，約百分之70於24小時內可自
      尿液中排出，而尿液內含甲基安非他命成分之檢出，與投
      與安非他命的量、個人體質、檢驗儀器之精密度有關，通
      常採尿化驗是否呈陽性反應， 應以投與後24小時內所採
      者為宜，此有行政院衛生署藥物食品檢驗局（80）藥檢壹
      字第4529號函可查。
    (3)再者，前揭醫院尿液檢驗報告載明係以ＧＣ／ＭＳ（即氣
      相層析質譜儀分析法）方法檢驗，而該方法之原理係檢品
      經氣化後，通過層析管分離純化，再將純化後之成分循序
      送入質譜儀做個別鑑定。因質譜儀所測定之圖譜，在化學
      上被公認具有指紋特性，故可據以完全判定該檢品係為何
      種化合物。職是，台北榮民總醫院即認為「若以氣相層析
      質譜儀（ＧＣ／ＭＳ）作藥物及其代謝產物之定性及定量
      分析，幾乎不會有偽陽性反應產生」，此經該院83年4 月
      7日以83北總內字第3059號函示明確。
    (4)又附表編號一、二所示時地扣得之晶體共計5 小包，經送
      驗結果，均係第二級毒品甲基安非他命屬實，此有高雄醫
      學大學附設中和紀念醫院編號9503—44號、9503—45號、
      9503—51號、9503—52號、9503—53號檢驗報告可稽。
    (5)準此而論，被告之尿液經以氣相層析質譜儀分析法檢驗，
      附表編號一查獲時地所採尿液既係呈嗎啡及甲基安非他命
      陽性反應，附表編號二查獲時地所採尿液則係呈甲基安非
      他命，且扣案物品亦檢驗出甲基安非他命陽性反應，顯見
      被告應有在前揭犯罪時間施用第一級毒品海洛因及第二級
      毒品甲基安非他命之行為甚明。
二、查海洛因及甲基安非他命分屬毒品危害防制條例第2 條第2
    項第1 款所規定之第一級毒品及同條項第2 款所規定之第二
    級毒品，核被告所為，係犯毒品危害防制條例第10條第1 項
    施用第一級毒品罪及同條例第2 項施用第二級毒品罪。被告
    持有第一、二級毒品，復分別進而施用，其持有毒品之低度
    行為，應分別為施用第一、二級毒品之高度行為所吸收，均
    不另論罪。被告自94年1 月5 日起至94年12月9 日止，先後
    多次施用第二級毒品之犯行，時間緊接，所犯構成要件相同
    ，顯係基於概括犯意為之，為連續犯，依刑法第56條規定，
    以一罪論，並加重其刑。被告所犯上開施用第一級毒品罪及
    連續施用第二級毒品罪之間，犯意各別，罪名不同，應分論
    併罰之。
三、本院審酌被告施用毒品，足以戕害其身心，滋生其他犯罪，
    惡化治安，嚴重損及公益，且被告前曾犯施用毒品，甫經觀
    察勒戒期滿，竟於短期內再為本件施用毒品犯行，顯見其不
    思悔改，自制力亦顯不佳；惟另考量被告於犯後即能坦承犯
    行，而其施用毒品行為於本質上係屬自我戕害行為，反社會
    性之程度應屬較低等一切情狀，酌情分別量處如主文所示之
    刑，並定其應執行之刑，以資懲儆。
四、又扣案附表編號一、二所示之甲基安非他命共計5 小包，屬
    第二級毒品，業如前述，爰依毒品危害防制條例第18條第1
    項前段規定，均併予宣告沒收銷燬之（其包裝因包覆該毒品
    ，其上顯留有該毒品之殘渣，衡情自難與之剝離，當應整體
    視之為毒品，連同該包裝併予宣告沒收銷燬之）。至鑑驗耗
    用之第二級毒品甲基安非他命既已滅失，自毋庸宣告沒收銷
    燬。另附表編號二之玻璃球吸食器3 個，經送驗結果，雖均
    呈甲基安非他命陰性反應，此有高雄醫學大學附設中和紀念
    醫院編號9503—48號、95 03 —49號、9503—50號檢驗報告
    可稽，惟被告業已供明：該等器具係伊所有，供施用第二級
    毒品甲基安非他命所用等情在卷，足認係被告供施用第二級
    毒品預備之物，自應依刑法第38條第1 項第2 款予以沒收。
    至附表編號二所示時地扣得之疑似第一級毒品海洛因粉末4
    小包，被告業於本院審理時供稱：與伊無關等情在卷，而該
    次採尿結果則呈嗎啡陰性反應，有高雄市立凱旋醫院94年12
    月19日編號A00000000 號尿液檢驗報告可稽，復無證據證明
    與被告施用第一級毒品罪相關，本院自無從諭知沒收銷毀。
    至於附表編號二時地扣得之含咖啡因成分之黃色藥丸42顆、
    電子磅秤1 臺、行動電話2 具、空夾鏈袋46個、新臺幣1 萬
    5 千元，被告業已表明均與本件施用毒品案無關，亦均不予
    宣告沒收。至起訴書雖載被告自93年12月4 日起迄94年12月
    9 日止，連續施用第二級毒品甲基安非他命云云，惟被告係
    於93年12月6 日出勒戒所，於94年1 月4 日觀察勒戒執行完
    畢，有台灣高等法院被告前案紀錄表可稽，故公訴人當庭就
    起訴範圍表明：被告自94年1 月5 日起至94年12月9 日止，
    連續施用第二級毒品甲基安非他命等情，見本院95年3 月13
    日審判筆錄，附此敘明。
據上論斷，應依刑事訴訟法第273 條之1 第1 項、第284 條之1
、第299 條第1 項前段，毒品危害防制條例第10條第1 項、第2
項、第18條第1 項前段，刑法第11條、第56條、第51條第5 款，
判決如主文。
本案經檢察官甲○○到庭執行職務。
中    華    民    國    95    年    3     月    17    日
                  刑事第三庭    法  官  郭瓊徽
以上正本證明與原本無異。
如不服本判決，應於收受送達後10日內向本院提出上訴書狀。
中    華    民    國    95    年    3     月    20    日
                                書記官  陳瓊芳
毒品危害防制條例第10條
施用第一級毒品者，處 6 月以上 5 年以下有期徒刑。
施用第二級毒品者，處 3 年以下有期徒刑。
附表
┌──┬────┬─────────┬──────────┐
│編號│查獲時間│查   獲  地   點  │扣    案    物   品 │
├──┼────┼─────────┼──────────┤
│一  │94年11月│高雄市新興區七賢一│第二級毒品甲基安非他│
│    │2 日晚間│路75號「瑞谷飯店」│命3 小包（驗前淨重共│
│    │11時許  │1207室            │計16公克，驗後淨重共│
│    │        │                  │計15.94公克）       │
├──┼────┼─────────┼──────────┤
│二  │94年12月│高雄市○○區○○街│第二級毒品甲基安非他│
│    │9 日下午│40號「威尼斯汽車旅│命2 小包（驗前淨重1.│
│    │6 時30分│館」225室         │63公克，驗後淨重1.59│
│    │許      │                  │公克），預備供施用第│
│    │        │                  │二級毒品甲基安非他命│
│    │        │                  │之玻璃球吸食器3 個  │
└──┴────┴─────────┴──────────┘


司法院資訊處製作；財團法人民間司法改革基金會備份。
